【裁判字號】    97,訴,1240
【裁判日期】    970623
【裁判案由】    搶奪等
【裁判全文】
臺灣板橋地方法院刑事判決              97年度訴字第1240號
公  訴  人  臺灣板橋地方法院檢察署檢察官
被      告  丙○○
            丁○○
上列被告等因搶奪等案件，經檢察官提起公訴（96年度偵字第23
855 號），本院依簡式審判程序審理後，判決如下：
    主    文
丙○○共同竊盜，累犯，處有期徒刑伍月；又共同意圖為自己不
法之所有，而搶奪他人之動產，累犯，處有期徒刑玖月。應執行
有期徒刑壹年。
丁○○共同竊盜，累犯，處有期徒刑肆月；又共同意圖為自己不
法之所有，而搶奪他人之動產，累犯，處有期徒刑玖月。應執行
有期徒刑拾壹月。
    事    實
一、丙○○前因竊盜案件，經本院以93年度易字第819 號判決判
    處有期徒刑1 年確定；另因施用第一、二級毒品及竊盜案件
    ，經本院以94年度訴字第173 號、94年度易字第1018號判決
    分別判處有期徒刑7 月、10月、10月確定，嗣前開三刑期經
    本院以96年度聲減字第871 號裁定減刑並定應執行刑為有期
    徒刑1 年15日，經入監接續執行前開有期徒刑1 年、1 年15
    日之刑期，而於民國96年7 月16日執行完畢出監。丁○○前
    因違反毒品危害防制條例案件，經本院以94年度簡字第5284
    號判決判處有期徒刑4 月，如易科罰金，以銀元300 元折算
    1 日確定，而於95年4 月24日徒刑易科罰金執行完畢出監。
二、詎丙○○、丁○○均仍不知悔改，基於意圖為自己不法所有
    之犯意聯絡，先於96年9 月28日16時許，在臺北縣土城市○○路77巷6 弄6 號前，共同持丙○○所有之鑰匙1 支竊取林
    煜翔（起訴書誤載為甲○○）所有之車牌號碼BLZ-977 號重
    型機車（下稱本案機車）得手，旋由丁○○騎乘本案機車搭
    載丙○○尾隨不特定路人俾伺機搶奪財物，迨同日16時30分
    許，二人騎車行經臺北縣土城市○○路75巷21弄口時，即乘
    乙○○○不及防備之際，由丙○○出手奪取乙○○○所有擺
    放在所騎乘腳踏車前方菜籃內之黑色皮包1 只（內有新臺幣
    約7 千元及鑰匙1 副），並因而使乙○○○摔倒受傷（二人
    涉犯傷害罪嫌部分未據告訴），丙○○、丁○○搶奪得手欲
    騎車離去時，適為路人邱金桂目擊遂奮勇推倒本案機車，惟
    丙○○、丁○○仍棄置本案機車及渠等所戴用之安全帽，乘
    隙攜帶前開搶得之黑色皮包分頭逃逸。嗣經警在前開現場安
    全帽上採得丙○○之指紋，並調閱現場監視器錄影畫面，方
    循線查悉上情。
三、案經臺北縣政府警察局土城分局報請臺灣板橋地方法院檢察
    署檢察官偵查後提起公訴。
    理    由
一、本案被告丙○○、丁○○所犯均係死刑、無期徒刑、最輕本
    刑為3 年以上有期徒刑以外之罪，渠等於準備程序中就被訴
    事實皆為有罪之陳述，經本院告知簡式審判程序之旨，並聽
    取公訴人、被告二人之意見後，經合議庭裁定由受命法官獨
    任進行簡式審判程序審理，合先敘明。
二、上開犯罪事實，業經被告丙○○、丁○○於檢察官訊問及本
    院審理時，均坦承不諱，核與證人林煜翔於警詢時；證人乙○○○、邱金桂於警詢及檢察官訊問時所為之證述皆大致相
    合，並有內政部警政署刑事警察局96年10月2 日刑紋字第09
    60150387號鑑驗書及現場監視器錄影畫面翻拍照片4 張附卷
    可稽，足認被告二人自白與事實相符，堪以採信。本案事證
    明確，被告二人犯行均洵堪認定。
三、核被告丙○○、丁○○所為，均係犯刑法第320 條第1 項之
    竊盜罪及同法第325 條第1 項之搶奪罪。被告二人就前開犯
    行彼此間均有犯意聯絡及行為分擔，皆應論以共同正犯。查
    被告二人各自有如前揭事實欄一、所載之刑案前科及徒刑執
    行情形，有渠等臺灣高等法院被告前案紀錄表在卷可稽，被
    告二人各於有期徒刑執行完畢5 年內故意再犯本案有期徒刑
    以上之二罪，依刑法第47條第1 項規定均構成累犯，並皆應
    加重其刑。又被告二人所為前揭竊盜、搶奪罪間，於時間、
    地點可明白區辨，且渠等所為犯行態樣互殊，遭侵害之被害
    人法益復有不同，故應予分論併罰。爰審酌被告丙○○前已
    有竊盜前科紀錄之素行，暨被告二人之犯罪動機、手段、所
    生危害程度，及渠等於犯後均尚知坦認犯行等一切情狀，各
    分別量處如主文所示之刑，並定渠等應執行之刑，以資懲儆
    。至被告二人用以竊取本案機車之鑰匙1 支並未扣案，而被
    告丙○○於本院訊問時，則供明該鑰匙已不在身上，應係與
    本案機車一起留在現場等語在卷，經核被告丙○○就本案犯
    行既已坦認不諱，衡情應無再就此點故為虛偽陳述之必要，
    再該鑰匙亦非屬違禁物或本院應沒收之物，故為免造成沒收
    困難，爰不予宣告沒收；另被告二人為警扣案犯案當日渠等
    所穿戴之衣褲、安全帽等物，雖屬被告二人所有之物，惟既
    僅係供渠等日常穿戴使用，而與本案犯行不具直接關聯性，
    被告二人亦應無憑以再犯之危險性，是本院認尚無沒收之必
    要，併此敘明。
據上論斷，應依刑事訴訟法第273 條之1 、第299 條第1 項前段
，刑法第28條、第320 條第1 項、第325 條第1 項、第47條第1
項、第51條第5 款，刑法施行法第1 條之1 ，判決如主文。
本案經檢察官顏世翠到庭執行職務。
中    華    民    國    97    年    6     月    23    日
                  刑事第十五庭  法  官  張 兆 光
上列正本證明與原本無異。
如不服本判決，應於判決送達後10日內敘明上訴理由，向本院提
出上訴狀 (應附繕本)，上訴於臺灣高等法院。
                                書記官  曹 秋 冬
中    華    民    國    97    年    6     月    23    日
附錄本案論罪科刑法條：
刑法第320 條
意圖為自己或第三人不法之所有，而竊取他人之動產者，為竊盜
罪，處5 年以下有期徒刑、拘役或5 百元以下罰金。
意圖為自己或第三人不法之利益，而竊佔他人之不動產者，依前
項之規定處斷。
前2 項之未遂犯罰之。
刑法第325條
意圖為自己或第三人不法之所有，而搶奪他人之動產者，處6 月
以上5 年以下有期徒刑。
因而致人於死者，處無期徒刑或7 年以上有期徒刑，致重傷者，
處3 年以上10年以下有期徒刑。
第1 項之未遂犯罰之。


司法院資訊處製作；財團法人民間司法改革基金會備份。
